【裁判字號】    99,易,480
【裁判日期】    990525
【裁判案由】    傷害
【裁判全文】
臺灣板橋地方法院刑事判決               99年度易字第480號
公  訴  人  臺灣板橋地方法院檢察署檢察官
被      告  丙○○
上列被告因家庭暴力之傷害案件，經檢察官提起公訴（98年度偵
字第34063 號），本院判決如下：
    主  文
丙○○犯傷害罪，處有期徒刑肆月，如易科罰金，以新臺幣壹仟
元折算壹日。
    事  實
一、丙○○係甲○○之配偶王秋議之表兄，核與甲○○係四親等
    之旁系姻親，有家庭暴力防治法第3 條第4 款所定之家庭成
    員關係。丙○○前於民國90年間因違反稅捐稽徵法案件，經
    臺灣高雄地方法院以90年度訴字第2941號判處拘役二十日確
    定，於91年12月3 日執行完畢；又於98年間因犯傷害罪，經
    本院以98年度易字第2971號判處拘役四十日確定，於99年3
    月24日易科罰金執行完畢。丙○○因與其表妹王秋議間有感
    情、金錢糾紛，而對王秋議、甲○○夫婦心生不滿，竟基於
    傷害之犯意，於98年5 月11日清晨5 時許，先行潛入甲○○
    停放在臺北縣板橋市○○街11巷32號對面之車牌號碼7889-
    RH號自用小客車內後座，俟同日清晨6 時許，甲○○準備駕
    車而走近該輛汽車，且為將包包放置後座而先開啟左後側車
    門並低下身軀時，丙○○即持預藏之水果刀朝甲○○刺出，
    甲○○見狀，旋即迅速退開又關上車門，丙○○見計不成，
    遂持刀追出車外刺向甲○○，甲○○則徒手阻擋，甲○○因
    而受有前額割傷（1 ×0.1 公分）、右側第二手指割傷（2
    ×0.3 公分）等傷害，嗣甲○○之子乙○○見狀雖上前欲與
    甲○○合力制伏丙○○，惟仍被丙○○掙脫後持刀逃離現場
    ，後經甲○○報警處理，始查悉上情。
二、案經甲○○訴由臺北縣政府警察局海山分局訴請臺灣板橋地
    方法院檢察署檢察官偵查起訴。
    理  由
一、上揭犯罪事實，被告丙○○初猶矢口否認，檢察官乃向本院
    聲請傳喚證人即告訴人甲○○、證人乙○○詰問調查，嗣證
    人甲○○、乙○○於審理時猶對前開案發始末情節結證綦詳
    （見本院99年5 月11日審判筆錄第2 至9 頁），且經本院逐
    一提示卷內證據調查暨訊問被告後，被告始改口就起訴之犯
    罪事實作認罪陳述，並有現場及甲○○受傷之照片4 幀、監
    視錄影翻拍照片2 幀附卷足憑（見98年度偵字第34063 號偵
    查卷宗第17至19頁），又告訴人甲○○確於98年5 月11日至
    位於臺北縣板橋市○○路○ 段196 號中英醫療社團法人中英
    醫院（下稱中英醫院）急診就醫，經醫師診斷前額割傷（1
    ×0.1 公分）、右側第二手指割傷（2 ×0.3 公分）等傷害
    ，有中英醫院於98年5 月11日出具之診斷證明書1 件附卷可
    證（見98年度偵字第34063 號偵查卷宗第16頁；按被毆傷而
    尋求醫師診斷治療，對醫師而言，仍屬其醫療業務行為之一
    部分，仍應依醫師法第12條第1 項之規定製作病歷，則該病
    歷仍屬業務上所製作之紀錄文書，與通常之醫療行為所製作
    之病歷無殊，自屬刑事訴訟法第159 條之4 第2 款所稱從事
    業務之人於業務上所須製作之紀錄文書，而診斷證明書係依
    病歷所轉錄之證明文書，自仍屬本條項之證明文書，有證據
    能力，最高法院97年度臺上字第666 號判決意旨可參），是
    告訴人甲○○確於上揭時、地有受傷情事無訛。況且告訴人
    甲○○之傷勢與被告之作為間既有相當因果關係，被告顯已
    難辭傷害罪責甚明。本件被告認罪自白與事實相符，罪證明
    確，犯行洵堪認定。
二、核被告所為，係犯刑法第277 條第1 項之傷害罪。被告係告
    訴人甲○○之配偶王秋議之表兄，核與甲○○係四親等之旁
    系姻親，係家庭暴力防治法第3 條第4 款所定之家庭成員關
    係，被告對於被害人上開所為犯罪行為，亦屬家庭暴力防治
    法第2 條第2 款所規定之家庭暴力罪。爰審酌被告素行非佳
    ，有臺灣高等法院被告前案紀錄表在卷可參，其不知警惕自
    持，遇事不思理性處理，魯莽爭執，手段激烈，罔顧情份遽
    以暴力相加，致被害人傷勢非微，倘非被害人閃躲敏捷，後
    果不堪設想，兼衡其於警詢、偵查及本院審理初始猶矢口否
    認犯行，迄本院調查證據完畢前終能坦承認罪之態度，惟仍
    未能與被害人達成和解以取得諒解等一切情狀，量處如主文
    所示之刑，並諭知易科罰金之折算標準，以資懲儆。至於未
    扣案之水果刀1 支，雖係供被告為本件犯罪所用之物，然並
    無證據足認尚屬存在，而訊之被告則始終堅詞否認係其所有
    之物，致該刀器之歸屬，尚乏事證佐憑，自難逕認為被告所
    有，又非屬違禁物，爰不併予宣告沒收，附此敘明。
據上論斷，應依刑事訴訟法第299 條第1 項前段，刑法第277 條
第1 項、第41條第1 項前段，刑法施行法第1 條之1 ，判決如主
文。
本案經檢察官陳豐年到庭執行職務
中    華    民    國    99    年    5     月    25    日
                  刑事第十一庭    法  官  張江澤
以上正本證明與原本無異。
如不服本判決，應於判決送達後10日內敘明上訴理由，向本院提
出上訴狀 (應附繕本) ，上訴於臺灣高等法院。其未敘述上訴理
由者，應於上訴期間屆滿後20日內向本院補提理由書「切勿逕送
上級法院」。
                                  書記官  梁宜庭
中    華    民    國    99    年    5     月    26    日
附錄本案論罪科刑法條全文：
刑法第277條
傷害人之身體或健康者，處三年以下有期徒刑、拘役或一千元以
下罰金。
犯前項之罪因而致人於死者，處無期徒刑或七年以上有期徒刑；
致重傷者，處三年以上十年以下有期徒刑。

司法院資訊處製作；財團法人民間司法改革基金會備份。
